臺灣高等法院民事裁定
110年度抗字第1313號
抗  告  人  吳世傑  

上列抗告人因與俞富家、花旗(台灣)商業銀行股份有限公司間損
害賠償等事件，對於中華民國臺灣臺北地方法院108年度金字第8
0號所為裁定提起抗告，本院裁定如下： 
    主  文
原裁定廢棄。
上訴人溢繳之第一審裁判費新臺幣壹佰肆拾伍萬柒仟參佰零貳元
應予返還。
    理  由
一、按訴訟費用如有溢收情事者，法院應依聲請並得依職權以裁
    定返還之，民事訴訟法第77條之26第1項定有明文。
二、聲請及抗告意旨略以：原法院以民國110年5月11日裁定（下
    稱系爭裁定）核定本件訴訟標的價額為新臺幣（下同）3億7
    ,851萬3,854元，及命補繳裁判費146萬0,767元，伊提起抗
    告並減縮聲明，然為免原法院以起訴不合程式為由駁回其訴
    ，仍如數補繳裁判費；嗣本院認伊抗告有理由，廢棄系爭裁
    定，並核定本件訴訟標的價額為1億8,925萬6,927元確定。
    則本件第一審裁判費為157萬9,302元，扣除已繳之157萬5,8
    37元，僅需補繳3,456元，然伊補繳146萬0,767元，溢繳145
    萬7,302元，爰依民事訴訟法第77條之26條第1項規定聲請返
    還，原裁定予以否准，尚有未洽，爰提起抗告，求為廢棄原
    裁定，並准返還145萬7,302元。
三、經查，抗告人對相對人俞富家、花旗(台灣)商業銀行股份有
    限公司起訴請求損害賠償等事件，原法院以系爭裁定核定訴
    訟標的價額並命抗告人補繳第一審裁判費，嗣抗告人提起抗
    告並減縮聲明，本院依核定時尚繫屬之請求判決範圍核定訴
    訟標的價額，以110年度抗字第707號裁定廢棄系爭裁定，並
    核定訴訟標的價額為1億8,925萬6,927元確定，系爭裁定所
    命補繳裁判費部分自失所附麗。據此，本件應徵之第一審裁
    判費為157萬9,302元，抗告人繳納303萬6,604元（計算式：
    1,575,837＋1,460,767，見原審卷一第7頁、卷五第49頁、本
    院卷第21頁），溢繳145萬7,302元，其依民法第77條之26第
    1項規定，請求如數返還，為有理由，應予准許。原裁定駁
    回抗告人之聲請，尚有未洽。抗告意旨指摘原裁定不當，聲
    明廢棄，為有理由，爰由本院將原裁定廢棄，並裁定如主文
    第二項所示。
四、據上論結，本件抗告為有理由，爰裁定如主文。
中　　華　　民　　國　　110 　年　　12　　月　　8 　　日
                  民事第十一庭  
                        審判長法  官  李慈惠
                              法  官  吳燁山
                              法  官  趙雪瑛
正本係照原本作成。
本裁定除以適用法規顯有錯誤為理由外，不得再抗告。如提起再
抗告，應於收受送達後10日內委任律師為代理人向本院提出再抗
告狀。並繳納再抗告費新臺幣１千元。
中　　華　　民　　國　　110 　年　　12　　月　　8 　　日
　　　　　　　　　　　　　    書記官  郭晋良